【裁判字號】    98,易,2744
【裁判日期】    981210
【裁判案由】    妨害自由
【裁判全文】
臺灣臺北地方法院刑事判決              98年度易字第2744號
公  訴  人  臺灣臺北地方法院檢察署檢察官
被      告  丙○○
上列被告因妨害自由案件，經檢察官提起公訴（98年度偵字第
5151號），本院判決如下：
    主  文
丙○○犯公然侮辱罪，處罰金新臺幣參仟元，又犯恐嚇危害安全
罪，處有期徒刑參月，罰金如易服勞役，有期徒刑如易科罰金，
均以新臺幣壹仟元折算壹日。
丙○○被訴犯留滯建築物罪部分，無罪。
    事  實
一、緣丙○○與乙○○前有投資案合作關係，丙○○因屢向乙○○請求投資款未果，於民國97年12月10日上午約9時許，攜
    帶豆腐乳、醬菜、饅頭等早餐，進入乙○○任職址設臺北市
    中山區○○○路○段116號14樓之帕米爾顧問股份有限公司（
    下稱帕米爾公司）大門圖書室內，與櫃臺接待人員張繡綿對
    談中，思及上情，竟基於恐嚇之犯意，當面向張繡綿恫稱：
    「我們朋友關係就到今天，我會讓你們公司做不下去，我現
    在開始每天要來這裡報到」、「我現在吃豆腐乳很香，明天
    會拿臭豆腐，我現在每天都坐在這邊吃早餐，看你們怎麼做
    生意」等語後，丙○○即取出早餐獨自1人在該處進食，嗣
    於同日10時許，乙○○即偕員警、大樓保全人員進入大門，
    在大門接待櫃臺處，乙○○與丙○○一言不合，即對丙○○
    口出「FUCK YOU」等穢詞（其公然侮辱犯行未據丙○○告訴
    ），丙○○亦基於公然侮辱犯意，接續以「操你媽的Ｂ，你
    講英文我聽不懂喔。... 操你媽的Ｂ，你他媽的在那邊架攝
    影機，你屌啊，王八蛋，他媽的法學博士，操你媽的Ｂ，你
    他媽法學博士，無恥的東西，不要臉的垃圾，他媽的」、「
    他媽的Ｂ」等侮辱性言詞，與乙○○互罵，乙○○旋進入辦
    公室，丙○○則停留該處與到場處理員警對話，嗣其取物欲
    離開之前，行經2名不詳公司成年女性員工身旁，竟又承續
    前開恐嚇犯意，回身向2人恫稱：「明天我還會來上班，上
    到ALAN錢付掉」等語，丙○○恐嚇言語使在場張繡綿等員工
    擔心帕米爾公司聲譽及生意受損，影響工作自由而心生畏懼
    ，致生危害於安全，另丙○○侮辱言詞足以貶損乙○○人格
    及社會評價。嗣丙○○經員警現場調處，與員警、保全人員
    相偕離開現場。
二、案經帕米爾公司及乙○○訴由臺北市政府警察局中山分局報
    告臺灣臺北地方法院檢察署檢察官偵查起訴。
    理  由
一、查證人張繡綿、甲○○於偵查中之供證，業經檢察官依法令
    其具結，而被告復未指出並證明各該證言有何顯不可信之情
    況，且無其他事證足資認定其於檢察官訊問時有受違法取供
    情事，自得作為本案之證據。
二、被告丙○○就上開被訴公然侮辱事實於本院審理中自白不諱
    ，並據證人即告訴人乙○○指訴在卷，另經本院勘驗事發經
    過錄影紀錄無訛，有本院勘驗筆錄可認（見本院卷第171、
    172頁，及98偵5151號卷，下稱偵卷，第63、64頁），其任
    意性自白與事實相符，應可採信。本件被告公然侮辱犯行，
    事證明確，應依法論科。
三、再訊據被告固不否認為向乙○○請領投資款，而攜早餐到帕
    米爾公司上址內進食，並與張繡綿有談話，又於離去前有稱
    ：「如果ALAN還沒領到錢，我明天還會再來」等語，惟否認
    有何恐嚇犯意，辯稱略以：伊當天只是去向乙○○請款，沒
    有向張繡綿表示要讓帕米爾公司做不下去之意，離去前所言
    的用意是伊明天還會來領錢，說話對象也不是公司員工，只
    是對著天花板自言自語。總之，本件是偶發事件，伊沒有能
    力在公司內犯罪，起訴書所述恐嚇文字斷章取義，曲解原意
    云云。經查：
（一）證人張繡綿於偵查中結稱：「97年12月10日那天，被告走
      進來說我們朋友的關係就到今天，我會讓你們公司作不下
      去，他坐到我旁邊的位置，說我現在開始每天要來這裡報
      到，就把早餐拿出來開始吃，被告有說他現在吃豆腐乳很
      香，明天會拿臭豆腐，明天會拿什麼就不知道，我現在每
      天都坐在這邊，看你們怎麼作生意」等語（見偵卷第75、
      76、79頁），與其於本院審理中結稱：「當天被告9點多
      到公司，他一進來就說要找老闆，要跟秘書拿東西，我就
      打電話給秘書，我不記得什麼時候，他就跟我說我們不再
      是朋友關係了，他以後會每天來這裡上班，在我旁邊吃早
      餐，如果客人來公司看到他每天在那裡吃早餐，看你們如
      何作下去。我不記得他是進來多久就講這些話，但是他是
      站在我面前講這些話」等語（見本院卷第172頁以下），
      雖證人容因時間經過，致對具體語句內容記憶逐漸模糊，
      2次陳述有所出入，然所證就被告表達終止友好關係，將
      以每日到帕米爾公司進食早餐的方式，讓公司經營遭到危
      害之語意，前後所述情節一致，且被告確實如上開言詞內
      容所述，即行在證人櫃臺旁入座取出豆腐乳等早餐開始進
      食乙節，有勘驗筆錄可佐，而被告亦不爭執有在帕米爾公
      司內用餐之事實，故證人張繡綿證述被告有口出「每天在
      那裡吃早餐，看你們如何作下去... 」等語，核與被告當
      天稍後在內用餐之行止相符，且被告於偵查中亦已供稱曾
      向證人張繡綿陳稱：「今天要是再領不到錢，明天我就到
      你們這邊上班」或「如果今天拿不到錢，就來這邊上班等
      錢」等語（見偵卷第23、79頁），已自認有表達繼續到帕
      米爾公司「上班」之語，故證人所述證言應可採信。抑且
      ，卷附錄影紀錄的攝影留存經過，係因證人張繡綿通知行
      政經理鄭本媛，說「他（被告）進來說每天來這邊吃早餐
      ，他會天天來這邊上班，不讓我們作事」等語，甲○○即
      交代鄭本媛把櫃台和後面玻璃門關閉，並報警及告知樓下
      警衛，另請官浩德架設錄影機等情，同據證人甲○○於偵
      查中證述在卷（見偵卷第77頁），是以，證人張繡綿聽聞
      被告上開言詞心生恐懼之餘，即循向行政管理人員陳報，
      帕米爾公司內部恐因被告另有舉措，始有此開安全防護措
      施，故被告若無證人張繡綿所述上開言行，帕米爾公司料
      應無此相應措施，參以，被告於離去帕米爾公司前，又口
      出「明天我還會來上班... 」等語，核與證人所述被告對
      其稱「現在開始每天要來這裡報到」乙情，前後能夠相互
      呼應，本院衡諸上開情節，益徵被告當日應有對證人張繡
      綿出言此語。另本院審酌證人於偵查中證述時距事發時間
      較為接近，記憶亦較日後審理陳述時清晰，即應依此認定
      被告言詞具體內容。至於被告固辯稱：監視錄影畫面並未
      錄有被告有對證人張繡綿恐嚇言詞等語，惟證人張繡綿係
      於被告為上開言詞後始層報上級由他人架設錄影機開啟攝
      影，已如上述，故攝影時間是從被告與證人張繡綿對話後
      獨自1人在圖書室內用餐開始，至於之前證人與被告間對
      話內容，本無法一併溯及攝影、記錄留存，故此情尚不足
      資為有利於被告之認定，附此敘明。
（二）再者，被告於離開帕米爾公司前，自門口入內著衣取物走
      向門口與2名女員工錯身而過時，有回身向2名女員工稱：
      「明天我還會來上班，上到ALAN錢付掉為止」等語之事實
      ，業據本院當庭勘驗前開錄影資料無訛，有上揭本院勘驗
      筆錄可認，同據證人張繡綿於本院審理中結稱：「被告離
      開前，我在櫃台的時候，有聽到被告轉頭就說他明天還會
      來上班，櫃台那裡有我們公司兩位同事，還有警察，還有
      保全，但是我不確定他跟何人說。他的音量在場的人都會
      聽到」等語明確（見本院卷第174頁），亦證稱公司當時
      有2名同事在場，位置身處被告身旁，依被告發言音量，
      證人張繡綿及同事均可聽聞被告上開話語之情，故此節均
      堪以認定。被告辯稱：離去前所言只是自言自語，並無受
      話對象云云，尚無足採。
（三）至於被告固否認伊於帕米爾公司內所為言詞有恐嚇之犯意
      ，僅稱係謂向乙○○請領投資款云云，惟被告索討債務對
      象係乙○○，縱乙○○係在帕米爾公司任職，被告向公司
      其他職員口出「現在每天要來上班」等語，欲達其請求債
      權目的，並不具目的、手段合法及適當性，自不足阻卻不
      法，又被告出言「我們朋友關係就到今天，我會讓你們公
      司做不下去，我現在開始每天要來這裡報到」、「我現在
      吃豆腐乳很香，明天會拿臭豆腐，我現在每天都坐在這邊
      吃早餐，看你們怎麼做生意」、「明天我還會來上班，上
      到ALAN錢付掉」等語，依語句文意及社會一般觀念理解，
      其意已非單純表示追討債權之意，同時已表示為達此開目
      的，將不擇手段，以每日到公司進食早餐方式，影響帕米
      爾公司日常經營的意思，證人張繡綿就此於審理中亦稱：
      「被告一進公司時，跟我說他以後還會來上班，我心理會
      很擔心，怕公司營運受到影響。當時感到害怕，因為公司
      每天都會有國外客人來，如果他每天都在那裡吃早餐，會
      影響到客人對於公司的印象，我擔心公司生意、聲譽會受
      到影響。如果被告每天坐在我身邊吃早餐，我就會害怕。
      被告說他會讓帕米爾股份有限公司作不下去那句話讓我害
      怕，我很確定被告有講過這句話，自從被告講過這句話，
      真的會讓我感到害怕。當被告對我說每天要來上班，要讓
      帕米爾公司作不下去時，我害怕因此失去工作」（見本院
      卷174、176頁），顯然被告所言，已致證人憂慮若被告付
      諸行動，日後將損及帕米爾公司聲譽及生意，進而影響其
      在公司內業務執行，甚至擔心就業問題。又按刑法上所謂
      恐嚇行為，係指以危害通知他人，使該人主觀上生畏怖心
      之行為，本不以惡害實際發生為限，故被告所為，已對證
      人張繡綿等帕米爾公司員工之工作自由，當場以將來惡害
      通知，致渠等心生畏怖，致生危害於安全無訛，自與恐嚇
      行為要件已經該當，本不論惡害是否發生或被告當場是否
      有強暴、脅迫行為，故被告辯稱伊沒有恐嚇之意思云云，
      亦不可採信。
（四）綜上所述，本件事證明確，被告所辯顯不足採，被告恐嚇
      危害安全之犯行同堪認定，亦應予依法論科。
四、核被告丙○○所為，係犯刑法第309條第1項之公然侮辱罪、
    刑法第305條之恐嚇罪。被告如事實欄所述多次恐嚇言語，
    係出於到場向告訴人乙○○催討投資利益同一目的而引發，
    在同一地點，於接近時間為之，亦均屬侵害帕米爾公司員工
    工作自由權利，各行為獨立性尚屬薄弱，依一般社會健全觀
    念，在時間差距上，難以強行分開，應視為數個舉動之接續
    施行，合為包括之一行為予以評價，為接續犯。另其對於乙○○口出多句穢語，係於密切時間內在同一地點向同一人所
    為，基於同一理由，亦應論以公然侮辱接續犯一罪。被告係
    以一接續行為恐嚇證人張繡綿及其他公司員工而觸犯構成要
    件相同之恐嚇危害安全罪，為同種想像競合犯，從一重處斷
    。又被告犯恐嚇危害安全罪、公然侮辱罪2罪間，犯意各別
    、行為互殊，應予分論併罰。爰審酌被告僅因與告訴人乙○○間投資糾紛，竟出言恐嚇帕米爾公司員工，另公然侮辱告
    訴人乙○○，法治觀念顯有偏差，又被告於犯後仍飾詞否認
    恐嚇犯行，另始終未與被害人達成和解，行為實屬可議，惟
    念被告坦認公然侮辱犯行，且係告訴人乙○○先行開罵，被
    告始行回罵之情，另被告出言恐嚇內容雖令被害人張繡綿心
    生畏懼，然當日隨即偕員警離去，並未有進一步加害舉動，
    所生之危害尚非重大等一切情狀，另認公訴人求處有期徒刑
    6 月，容有過重，爰分別量處如主文所示之刑，並諭知易服
    勞役及易科罰金之折算標準。
五、公訴意旨另以：被告丙○○於97年12月10日上午約10時許，
    在臺北市中山區○○○路○段116號14樓之帕米爾公司內，向
    告訴人乙○○恫稱「馬上就要法院判你刑了，你還在那邊裝
    人模人樣」等語，而以加害財產、名譽之事恐嚇乙○○，因
    認被告此部分亦涉犯刑法第305條之恐嚇危害安全罪嫌等語
    ，訊之被告仍否認有任何恐嚇之意。按刑法第三百零五條所
    謂生危害於安全，係指受惡害之通知者，因其恐嚇，生安全
    上之危險與實害而言；又恐嚇，係指以將來之害惡通知被害
    人，使其生畏怖心之謂，若僅以債務關係，謂如不履行債務
    ，行將以訴求之，則與恐嚇之意義不符（最高法院26年渝非
    字第15號、29年上字第2142號判例意旨參照），查告訴人乙○○是否另涉刑事罪嫌，是否將受法院論罪科刑，依民主法
    治國家原則，本繫諸檢察官偵查起訴及法院審判之刑事訴訟
    程序，並非被告所能左右。又果若告訴人乙○○確因法院判
    刑確定，亦係其本身犯罪行為所致，並非因被告告知上開言
    語，因而致生安全上之危險甚或實害。另縱被告上開所稱意
    在對告訴人乙○○提出刑事告訴之意，其告訴權之行使係屬
    受憲法保障之訴訟權利，仍非惡害實現，揆諸上開見解，此
    部分事實尚與恐嚇罪之構成要件有間，自不該當於該罪，然
    公訴人認此部分與前開經論罪科刑之恐嚇罪部分為接續犯之
    實質上一罪關係，爰不另為無罪之諭知，附此敘明。
六、無罪部分（即受退去之要求而仍滯留他人建築物部分）：
（一）公訴意旨另以：被告丙○○於97年12月10日上午10時許，
      在受帕米爾公司人員大樓警衛人員通知請其離去，然被告
      卻佯稱其係該公司股東，拒絕離去而留滯其內，嗣後告訴
      人乙○○會同警員進入公司後，要求被告離去亦遭拒，因
      認被告涉犯刑法第306條第2項受退去之要求而仍留滯他人
      建築物罪嫌。
（二）公訴意旨認被告涉犯前揭罪行，無非係以告訴人乙○○指
      訴及證人張繡綿、甲○○偵查中證述及錄影光碟勘驗筆錄
      為證。訊之被告否認有受退去之要求而仍滯留他人建物犯
      行，並辯稱：伊當天到場及留滯有正當理由，當時警察也
      在場等語。
（三）按犯罪事實應依證據認定之，無證據不得認定其犯罪事實
      ，又不能證明被告犯罪者，應諭知無罪之判決，刑事訴訟
      法第154條第2項、第301條第1項分別定有明文。次按認定
      事實所憑之證據，其為訴訟上之證明，須於通常一般之人
      均不致有所懷疑，而得確信其為真實之程度者，始得據為
      有罪之認定，倘其證明尚未達到此一程度，而有合理之懷
      疑存在時，事實審法院復已就其心證上理由予以闡述，敘
      明其如何無從為有罪之確信，因而為無罪之判決，尚不得
      任意指為違法（最高法院32年上字第657號及76年臺上字
      第4986號分別著有判例參照）。又按刑事訴訟法上所謂認
      定犯罪事實之證據，係指足以認定被告確有犯罪行為之積
      極證據而言，如未能發現相當證據或證據不足以證明，自
      不得以推測或擬制之方法，以為裁判之基礎（同院29年上
      字第3105號及40年臺上字第86號判例），且認定不利於被
      告之事實，須依積極證據，苟積極證據不足為不利於被告
      事實之認定，即應為有利於被告之認定，更不必有何有利
      之證據（同院30年上字第816號判例可資參照）。
（四）經查：
   1、告訴人乙○○於偵查中指訴：「那天我去上班，樓下警衛
      告訴我，被告又來了，大樓的警衛有請他離開，但他沒有
      ，我們的櫃台小姐也有請他離開，但他不願意，辦公室同
      事告訴我，他也有請他離開」等語（見偵卷第24頁），另
      證人張繡綿於偵查中證稱：「我通知經理鄭本媛，她就請
      警衛上來，警衛請被告出去，被告說是股東不出去」等語
      （見偵卷第75頁），證人甲○○於偵查中稱：「我讓行政
      管理鄭小姐報警，還告訴樓下警衛，警衛請被告離開，被
      告沒有離開」等語（偵卷第77頁），固證述被告有受退去
      請求不離去之情事。
   2、惟查證人張繡綿於本院審理中結稱：「被告到時，我通知
      秘書，秘書叫我通知樓下警衛，我就通知警衛，因為我們
      本來是不要讓他上來，我不確定被告是否聽到我通知警衛
      ，警衛過多久才到辦公室也不確定」、「我沒有跟被告講
      說請他離開，因為他已經直接坐在我旁邊」、「他說每天
      都要來上班等語後，就沒有跟我交談」等語（見本院卷第
      173頁），已證述當場並未曾要求被告退去，又在被告恐
      嚇言語後2人即未有交談等節明確，則告訴人乙○○指訴
      「櫃台小姐也有請他離開，但他不願意」乙節，已屬無據
      。
   3、再者，經本院當庭勘驗當日現場錄影資料，告訴人乙○○
      進入辦公室，後面有1位員警及保全人員（錄影檔案編號2
      畫面時間0秒許），告訴人乙○○向被告說：「你跟我們
      公司沒有關係，請你走」等語，之後告訴人、被告有口角
      互罵，告訴人轉身回辦公室。被告即在門口與員警對話，
      保全人員則在旁邊，雙方交談約3分鐘被告著衣取物後，
      又與員警繼續談話，嗣因某男姓員工指明被告所坐座位有
      異樣，在場員警、保全人員同往查看，至畫面時間9分0秒
      許，被告與員警、保全人員一起步出大門。又在告訴人乙○○到場之前，被告1人就坐獨自進食，並未與任何人交
      談等節，有本院上開勘驗筆錄及偵查中勘驗筆錄可證。是
      以，在告訴人偕保全、員警到場前，除證人張繡綿與被告
      有過對話，其餘時間被告單獨進食，並未與任何人交談，
      又大樓保全人員與員警既係與告訴人相偕到場，故依上開
      事證，應認在告訴人到場前，包括證人張繡綿、保全人員
      等人，均無要求被告退去之事實，已堪認定。
   4、承前，告訴人、保全人員到場後，縱有表達要求被告離去
      之意思，惟證人張繡綿於審理中結證：「告訴人叫被告離
      去的時候，二人在對罵，當時警察在旁邊，但是被告沒有
      說不願離去的話」、「被告還在跟警察說與老闆的事情，
      當時被告站在我前面，並沒有馬上離開」等語（見本院卷
      第173頁背面至174頁），亦證述被告並未有拒絕離去言詞
      ，是在向員警解釋與告訴人間紛爭緣由乙情明確，此情核
      與上開勘驗筆錄被告與員警有數分鐘對話，錄影紀錄復未
      錄取被告拒絕離去之話語等情相符，證人此開證言，自可
      採認。是以，當日員警據帕米爾公司內部通報已陪同告訴
      人到場處理，其於執行勤務時，自得聽取紛爭雙方當事人
      陳述意見，俾得正確判斷現場情勢及爭執緣由，而為適當
      調處措施，被告自受告訴人等退去之請求至離去時間，前
      後期間約僅9分鐘，全程有員警在場，被告均未有拒絕離
      去表示，係在向員警表達意見，解釋與告訴人間糾紛情形
      ，經員警瞭解現場狀況並偕同在場人員檢視被告座位遺留
      異物後，被告隨即與員警、保全人員一同離開現場。從而
      ，被告於此段期間停留現場，應認係配合員警調查作為所
      必需，且被告當日稍後亦無繼續滯留現場或返回現場，或
      其他抗拒離去之舉措，自難認被告於此9分鐘許時間內短
      暫留滯帕米爾公司建築物內，有何不法故意，本件即與刑
      法第306條第2項之構成要件未符。
   5、此外，證人乙○○於本院審理中證稱：「被告有組織投資
      案，在投資案進行時，被告會來使用我們辦公室工作，投
      資案已於97年12月10日前終結，終結前我們是允許被告使
      用辦公室。終結後我沒有明確告訴他不可以來」、「被告
      所述研發基金是另1個案件，我們已經另外提出告訴，...
      現在有3個偵查案在偵查，... 被告一直騷擾我們，是跟
      那個投資案有關，因為他想要從那個案子拿錢，錢不是他
      的，是公司的」等語（本院卷第179頁），另證人張繡綿
      於審理中亦稱：「被告一進來，我知道他要找告訴人，他
      說要找老闆，然後跟秘書拿東西」、「因為被告常常來公
      司，基本上我認識他」、「被告應該是與秘書有約，我也
      知道他要來，他好像有打電話來說他要來拿東西，電話是
      我接的」、「被告在97年12月10日之前經常來我們公司，
      都沒有需要被批准才可進入大門」等語（見本院卷第172
      頁背面、第173頁、第175頁背面），其於偵查中稱「告訴
      人和被告有些案子，辦公室借他，他常來公司談事情」、
      「公司大門是打開的，任何人都可進去，但要經過櫃臺」
      等語（見偵卷第75、76頁），足認被告與告訴人間先前確
      因某投資案互有往來關係，且被告在與告訴人發生本件糾
      紛前，當日早上仍循往例進入帕米爾公司辦公室，保全人
      員、帕米爾公司櫃臺人員即證人張繡綿亦無阻止被告進入
      公司之情，蓋若告訴人早有拒絕被告進入建築物之意思，
      依證人張繡綿前述之詞，被告已先行電告到訪之情，告訴
      人理應於事前指示樓下管理人員或證人張繡綿將被告拒於
      門外，故本件亦難認被告有無故侵入建築物之情節，公訴
      意旨同認被告係在受告訴人、保全人員退去請求而仍留滯
      其內始有不法情事，是以，本件亦與刑法第306條第1項要
      件未合，附此敘明。
   6、綜上，本件自告訴人、保全人員要求被告離去後，被告並
      無拒絕離去意思，又警察在場會同被告等人處理過程，至
      被告與員警一起離去情事，期間僅約9分鐘之短暫時間，
      均難認被告有故意不退去之不法情事，被告辯稱其並無不
      法留滯建築物內之犯行，合於情理。此外，復查無其他積
      極證據足證被告有受退去之要求而仍滯留他人建築物犯行
      。依首揭法條及判例意旨，被告被訴滯留建築物之犯罪事
      實，應屬不能證明，自應由本院為無罪之諭知。
據上論斷，應依刑事訴訟法第299條第1項前段、第301條第1項前
段，刑法第305條、第309條第1項、第55條、第41條第1項前段、
第42條第3項，刑法施行法第1條之1，判決如主文。
本案經檢察官郭力菁到庭執行職務
中    華    民    國    98    年    12    月    10    日
                  刑事第十三庭  法  官  林瑋桓
以上正本證明與原本無異。
如不服本判決應於收受送達後10日內向本院提出上訴書狀，並應
敘述具體理由；其未敘述上訴理由者，應於上訴期間屆滿後20日
內向本院補提理由書（均須按他造當事人之人數附繕）「切勿逕
送上級法院」。
                                書記官  潘文賢
中    華    民    國    98    年    12    月    10    日
附錄本案論罪科刑法條全文
中華民國刑法第305條
（恐嚇危害安全罪）
以加害生命、身體、自由、名譽、財產之事，恐嚇他人致生危害
於安全者，處2年以下有期徒刑、拘役或3百元以下罰金。
中華民國刑法第309條
（公然侮辱罪）
公然侮辱人者，處拘役或3百元以下罰金。
以強暴犯前項之罪者，處1年以下有期徒刑、拘役或5百元以下罰
金。

司法院資訊處製作；財團法人民間司法改革基金會備份。
